【裁判字號】    91,重訴,11
【裁判日期】    920917
【裁判案由】    毒品危害防制條例
【裁判全文】
臺灣板橋地方法院刑事判決                九十一年度重訴字第一一號
    公  訴  人  臺灣板橋地方法院檢察署檢察官
    被      告  甲○○
    選任辯護人  金鑫
右列被告因毒品危害防制條例等案件，經檢察官提起公訴（八十八年度偵字第三００
０、三四九四、二五三五三號），本院判決如左：
    主  文
甲○○共同偽造印章，足以生損害於他人，累犯，處有期徒刑月，如附表壹所示之
物均沒收；又共同意圖販賣而持有第一級毒品海洛因，累犯，處有期徒刑拾年貳月，
如附表貳編號一所示之海洛因壹拾參包，均沒收銷燬之；如附表貳編號二至八所示之
物均沒收。應執行有期徒刑拾年肆月，如附表貳編號一所示之海洛因壹拾參包，均沒
收銷燬之；如附表壹、附表貳編號二至八所示之物均沒收。
被訴販賣第二級毒品安非他命部分無罪。
    事  實
一、甲○○於民國八十六年間，因賭博案件，經台灣台北地方法院判處有期徒刑五月
    ，於八十六年九月三十日易科罰金執行完畢；及於八十七年間，因販賣安非他命
    案件，經臺灣苗栗地方法院判處有期徒刑六年，臺灣高等法院臺中分院判決上訴
    駁回，並於八十七年十二月十一日確定在案，現尚在執行中（此部分不構成累犯
    ），仍不知悔改，於八十七年間之上開販賣毒品案件上訴期間，為求能有份正當
    工作之憑證，以供法院審判上之審酌，明知自己並未在聖石實業股份有限公司（
    下稱聖石公司）任職，竟與其友人涂耀其（所涉偽造文書部分業經本院判決有罪
    在案）共同基於偽造文書之犯意聯絡，在臺北縣新莊市○○○路一五０巷二九號
    二樓涂耀其住處，以新台幣（下同）五百元之代價，委由涂耀其偽造甲○○自八
    十五年六月起，在聖石實業股份有限公司（下簡稱「聖石公司」）任職之職務證
    明一紙，涂耀其並委託不知情之人偽刻聖石公司之印章及其公司負責人林新添之
    印章各一枚，蓋用於上開職務證明上，交付甲○○欲供其刑事案件作為有正當工
    作審酌之用，足生損害於聖石公司、林新添，惟甲○○將之暫放置於臺北縣土城
    市○○路○段二○三巷三號十樓乙○○住處尚未使用，其即於八十八年一月二十
    六日因毒品案件為警查獲。嗣經乙○○於八十八年四月六日，在其所涉毒品案件
    偵查中將該職務證明書庭陳檢察官，始查悉上情。又甲○○於八十八年一月二十
    六日下午二時許，因丙○○與不知情之丁○○（業經檢察官不起訴處分確定）一
    起至高雄火車站前，由丙○○向綽號「阿正」之人批購毒品，計以五十萬元之代
    價，購得如附表貳編號一所示之海洛因十三包等物，旋於同日晚上攜至臺北縣土
    城市○○路○段二０三巷三號十樓不知情之乙○○（另涉偽造文書等罪嫌，業經
    判決確定在案）住處，即由丙○○於該址房間內分裝後，將前開海洛因交由甲○○販賣與不特定之人，甲○○則與丙○○共同基於意圖販賣第一級毒品海洛因之
    犯意聯絡而予以收受持有之，嗣為警於同日晚上十一時四十分許，當場在上址樓
    梯間查獲正欲離去之丙○○，及持有上開海洛因亦要離去之甲○○，並扣得如附
    表貳所示之物等物品。
二、案經臺北縣政府警察局土城分局報請臺灣板橋地方法院檢察署檢察官偵查起訴。
    理  由
壹、有罪部分：
一、訊據被告甲○○固坦承有於右開時地委請涂耀其為伊製作聖石公司之職務證明，
    及持有如附表貳所示之海洛因為警查獲之事實，惟矢口否認有偽造印章、職務證
    明之犯行及販賣第一級毒品海洛因之意圖，辯稱：伊當時因為案件審理須要有工
    作證明，伊即委請涂耀其代為製作一份在職證明，伊並不知道聖石公司負責人係
    何人，亦不知涂耀其係開設何公司，惟伊先前有受僱涂耀其送過貨，後來涂耀其
    並未將在職證明及印章交給伊，伊亦從未見過該在職證明及印章。又伊遭警查獲
    當日原係伊連絡丙○○，要向丙○○購買安非他命，後來丙○○叫伊幫忙拿一個
    塑膠袋到樓下，伊並不知道裡面放什麼，伊一出門即被警察逮捕，並無販賣之意
    圖云云。惟查：
（一）關於偽造在職證明及印章部分：
      被告於檢察官偵查中業已供稱：「（八十五年六月起有無在聖石任職？）實際
      上沒有在該公司工作，也未辦勞保：：」、「是我要他（指涂耀其）幫我找一
      家公司證明，因當時苗栗案件我上訴，我請莊昌明律師幫我處理，莊律師要我
      拿出工作證明，並且強調沒有，掛名也無妨，時間就在我上訴時約八十七年底
      或八十八年初」、「：：我根本不知有聖石公司，他所做的工作證明我也未收
      到，涂某也不可能拿給莊律師，因我先被查獲，後來涂某也被查獲所以資料也
      被查獲」、「（對涂某稱你有在聖石公司？）我不清楚，我確實沒有在聖石公
      司工作，我是在誠和國際有限公司作經理，負責人是廣川浩然」、「那是莊律
      師告訴我，開庭時要提出工作證明，我就向涂某買一張五佰元，事實上沒有在
      該公司工作」等語明確（以上詳見八十八年偵字第三０００號偵卷第一三八頁
      背面、第一三九頁、第一四０頁；八十八年偵字第三四九四號偵卷第二三七頁
      ），於本院調查時復供稱：「我因為苗栗案件，上訴高院，律師告訴我希望我
      有類似在職證明，他說我上訴時一起送上去，表示我有正常工作及收入，結果
      我去找涂耀其，請他幫忙，作一張在職證明，因為我知道他公司還存在，：：
      但是涂耀其個人公司，並不是聖石公司」等語（詳本院九十二年二月二十六日
      訊問筆錄），經核與證人涂耀其於本院九十一年度訴字第二一二號刑事案件審
      理中供認：職務證明是伊幫甲○○偽造，甲○○沒有在聖石公司任職過，甲○○曾幫伊送東西，但伊沒有設立公司，所以甲○○要伊幫他開立在職證明時，
      伊就用聖石公司名義開立在職證明，聖石公司之印章是伊委託人刻的等語（見
      本院九十一年度訴字第二一二號九十一年六月六日、六月二十四日、九十二年
      三月十八日訊問筆錄）大致相符，並有經案外人乙○○於其毒品案件八十八年
      四月六日偵查中，庭陳涂耀其交付被告之上開聖石公司職務證明一紙（影本附
      於本院卷九十二年七月七日訊問筆錄後）可稽，而聖石公司之負責人係林新添
      ，並非涂耀其，而涂耀其亦非聖石公司之員工，亦無製作該在職證明之權限，
      且其因偽造該在職證明所涉偽造印章、特種文書犯行部分，並經本院判決有罪
      在案，亦有聖石公司基本資料查詢一紙、本院前開九十一年度訴字第二一二號
      刑事判決在卷可稽（分別附於八十八年度偵字第三０００號偵卷第一三三頁、
      本院九十二年五月二十七日訊問筆錄後），足見被告確未於聖石公司任職，竟
      委託涂耀其印製於聖石公司任職之職務證明一紙，並由涂耀其委刻聖石公司及
      其負責人印章各一枚，交付被告使用，則被告與涂耀其就偽造前開印章及在職
      證明之犯行間有犯意聯絡及行為之分擔等情，實堪認定。是被告於本院審理中
      否認有共同偽造聖石公司在職證明及印章等之犯行云云，尚屬卸責之詞，並不
      可採。此部分事證明確，被告犯行堪以認定。
（二）關於意圖販賣而持有第一級毒品海洛因部分：
    (一)證人即偵查中共同被告丙○○於警訊時及檢察官偵查中業已供稱：「於八十八
      年一月二十六日二十三時四十分在土城市○○路○段二０三巷三號十樓樓梯間
      ，被警方當場查獲我與甲○○二人，警方：：在甲○○手提塑膠袋（紙袋）內
      查獲之海洛因三十七點八公克、三十八點二公克、三十八點一公克、三十八點
      三公克、三十八點八公克、三十八公克、三十八點一公克、十九點八公克、二
      十公克、十九點九公克、十一點六公克、十一點五公克、二點三公克，共計十
      三包共重（毛重）三五二點四公克均為我所有。另於甲○○手提包內查獲分裝
      袋（中）十六個、（小）二十七個，電子磅秤一個、計算機一臺、塑膠管分裝
      杓十一支、金屬分裝杓一支、打火機三個、強力瓦斯噴燈一個、玻璃球吸食器
      一支、酒精燈一個、酒精液二瓶、金屬夾子一支，：：另甲○○塑膠袋內有雙
      獅地球牌包裝紙一個及分裝袋（小）十二個，也是我本人所有。」、「因為我
      準備將海洛因分一部份交由甲○○幫我販賣予他人，我所有之海洛因原本是屬
      雙獅地球牌整塊海洛因重（九點三兩），於八十八年一月二十六日十三時五十
      五分搭乘遠東航空公司台北飛高雄飛機，由甲○○叫他朋友綽號琦琦之女子陪
      同我一起南下抵達高雄，約十五時許，我與『琦琦』二人便直接搭計程車至高
      雄火車站至餐廳等候，我打電話呼叫賣我海洛因綽號『阿正』之男子：：他（
      阿正）約過十五分鐘便抵達與我會合，便在他的車上由我交付新台幣二十萬元
      正，阿正便將海洛因磚交給我：：」、「（為何本件是進海洛因？）上手問我
      要不要海洛英，於是進了一塊海洛英磚，要甲○○去賣」（詳八十八年偵字第
      三０００號偵卷第十二頁背面、第十三頁、第三十二頁背面）等語明確，於八
      十八年一月二十八日檢察官聲請羈押被告及證人丙○○，本院訊問時復證稱：
      「我是八十八年一月二十六日下午三點多從高雄火車站附近買回來，還沒有賣
      就被查獲，是向『阿正』年約四十歲男子買的，我跟一個『奇奇』的女子年約
      二十幾歲一起去買，我以五十萬元之價金購買，我只給二十萬元，被查獲時是
      在甲○○身上扣到，海洛因我想賣，但還沒有賣出去，在八十八年一月二十六
      日晚上九點多在查獲地點，我有想向甲○○說請他幫我賣海洛因，他說好，我
      想賣九十萬元，還沒有說好如何分錢，我交給他時他知道是海洛因」等語明確
      （本院八十八年度聲羈字第五四號卷第六頁）。
    (二)且有扣案如附表所示之第一級海洛因十三包（原毛重三五二．四公克，因與被
      告本身持有非供販賣用之海洛因一起鑑定，以致合計淨重三三七．七八公克〈
      包裝重二二．八三公克〉，鑑定通知書見八十八年度偵字第三四九四卷二０七
      頁，此部分鑑定之合計淨重、包裝重，均應扣除被告本身持有之海洛因，始為
      此十三包之重量）、雙獅地球牌包裝紙一個、分裝袋十二個（以上係在被告所
      帶之塑膠袋內之紙袋內查獲）、分裝袋十六個（中）、二十七個（小）（以
      上係在丙○○所攜帶之手提包內查獲）、電子磅秤一個、計算機一台、塑膠製
      分裝杓十一支、金屬分裝杓一支等物扣案可資佐證。而上開扣案之白粉十三包
      ，經送請鑑定結果，確係第一級毒品海洛因，亦有法務部調查局鑑定通知書一
      紙在卷可稽。
    (三)被告於偵審中均坦承其於右開時地，持有如附表貳編號一至三所示扣案之海洛
      因等物遭警查獲等情，此部分核與證人丙○○之前開證述相符，雖被告另辯稱
      伊當時僅幫忙丙○○拿一個塑膠袋到樓下，並不知道裡面放什麼云云，惟本件
      扣案之前開海洛因十三包，其數量甚鉅，價值不菲，且海洛因係屬違禁物，其
      持有自須具有相當之隱密性，而被告一再於本案及另案偵審中均供認其有向證
      人丙○○購買安非他命等情（此部分丙○○所涉販賣安非他命部分，業經判決
      有罪確定），顯見，被告與丙○○並非有任何故舊情誼，則證人丙○○於本件
      查獲當時，茍非係要將前開海洛因交給被告販售與他人，又豈有將該價值不菲
      又具有隱密性之海洛因任意交由被告持有之理？由是足見，證人丙○○證稱扣
      案之前開海洛因係伊所有要交給被告幫伊販賣等語，應值採信。況被告於遭警
      查獲當時，另外並持有手提包一個，內並有分裝袋（中）十六個、（小）二十
      七個，電子磅秤一個、計算機一臺、塑膠管分裝杓十一支、金屬分裝杓一支、
      打火機三個、強力瓦斯噴燈一個、玻璃球吸食器一支、酒精燈一個、酒精液二
      瓶、金屬夾子一支等物，而證人丙○○於查獲當時，手上亦僅持有手提包一個
      ，內亦僅放置分裝袋十六個（中）、二十七個（小），被告持有之物品顯較證
      人丙○○所持有者更多，衡情，證人丙○○自亦無將前開裝有海洛因之塑膠袋
      交由被告攜帶之必要。
    (四)另證人乙○○於警訊時亦證稱：「：：他們（指被告與證人丙○○）被警方查
      獲之海洛因及安非他命都是他們所有，當日他們被捕之前是到我住處分裝後，
      出來就被警方查獲：：」等語（詳八十八年偵字第三四九四號第一四七頁背面
      ），於本院審理時復證稱：「當天是被告先到我那裡的，證人許（燦坤）是被
      告打電話給他的，他們聊一下被告說證人許要來，他們來後證人許有帶一塊海
      洛因磚，就問我有沒有房間，他要在房間分裝，我就挪壹個房間給他，他就在
      裡面，被告有買飲料進去給他，證人許就待一二個小時，後來證人許說要走了
      ，被告也跟著走了。」、「：：他們二人先後走，是證人許先走的，被告才走
      的，二人相隔沒有多久時間。」等語（詳本院九十二年八月二十五日審判筆錄
      ），是證人乙○○既知悉證人丙○○當時攜帶一塊海洛因磚至其住處房間內分
      裝，被告並於丙○○分裝期間買飲料進去房間內給丙○○，則被告又豈有不知
      丙○○交付之塑膠袋係裝有分裝後之海洛因之理？又證人乙○○所證述當時是
      丙○○先行離開，被告始行離開乙○○住處等語，核與證人丙○○於本院調查
      時證稱：「（下樓之前是否有看到被告李一起下來？）他跟在我後面一起下來
      ：：」等語相符（詳本院九十二年七月七日訊問筆錄），證人丙○○於當時既
      係要先行離去，亦應無將前開海洛因交由被告攜帶，而不自行攜帶之必要。
    (五)綜上，被告前開辯稱僅暫時幫丙○○拿到樓下，並不知塑膠袋內物品係海洛因
      云云，應係卸責之詞，並不可採。本件證人丙○○至高雄火車站前，向綽號「
      阿正」之人以五十萬元之代價，購得如附表貳編號壹所示之海洛因十三包等物
      ，旋在不知情之乙○○住處，由丙○○於房間內分裝後，將前開海洛因交由被
      告販售與不特定之人，則被告顯係基於販賣之意圖而持有之，事證亦已明確，
      此部分被告犯行，亦堪認定。
二、按被告意圖販賣而持有第一級毒品海洛因，核其所為係犯毒品危害防制條例第五
    條第一項之意圖販賣而持有第一級毒品罪。又其偽造聖石公司職務證明及偽刻聖
    石公司、其負責人印章，核其此部分所為係犯刑法第二百十二條之偽造特種文書
    罪、同法第二百十七條第一項之偽造印章罪。其所犯上開意圖販賣而持有第一級
    毒品罪部分，與丙○○間有犯意聯絡及行為之分擔；所犯上開偽造特種文書罪、
    偽造印章罪二罪，與涂耀其間有犯意聯絡及行為之分擔，均為共同正犯；所犯偽
    造印章罪，係共犯涂耀其委由不知情之人代刻，為間接正犯；又其一次行為偽刻
    二不同人之印章，為想像競合犯，應從一重處斷。所犯上開偽造特種文書罪、偽
    造印章罪二罪間，有方法結果關係，為牽連犯，應從一重之偽造印章罪處斷。公
    訴人就被告所犯意圖販賣而持有第一級毒品海洛因部分，認係犯毒品危害防制條
    例第四條第一項之罪販賣第一級毒品罪，無非係以共同被告丙○○供稱伊南下高
    雄購買海洛因係被告安排其友人綽號「琦琦」之女子陪同一起南下購買，被告顯
    與共犯丙○○有事先謀議之情形等情為其論據。惟查被告於警訊時雖供稱：「（
    是否你叫『琦琦』陪同丙○○至高雄購買海落因磚？）是的」等語（詳八十八年
    偵字第三０００號偵卷第六頁正面），於檢察官八十八年四月十六日訊問時又供
    稱：「是阿正打電話來，而當天我沒空，才叫許某南下：：我就告訴許某和琦琦
    到高雄火車站就會有人來接洽，但我沒告訴許某是去拿何物，只是告訴琦琦拿海
    洛因，但琦琦有無告訴許某我不清楚：：」（詳八十八年偵字第三四九四號偵卷
    第二三六頁），惟其後則一再堅稱並未安排證人丁○○陪同丙○○南下購買海洛
    因，且於八十八年四月十六日檢察官偵查時，係應丙○○之要求配合丙○○之供
    詞，以換取開釋等語，則其前後供述顯非一致。而證人丙○○於警訊時則另供稱
    ：「由乙○○聯絡在高雄綽號『阿正』，約定在高雄火車站碰面，許（宏榮）某
    委由我和綽號『琦琦』女子，一起南下取貨，取回後，再交給乙○○」、「：：
    因我本身沒錢，又染有施用毒品惡習，所以有時候幫許某（乙○○）跑腿」（詳
    八十八年偵字第三四九四號偵卷第一五一頁背面）等語，則究係乙○○或被告安
    排丙○○南下購買毒品，其前後供述已不一致；且其另於八十八年二月八日警訊
    時，復供稱：「（警方於八十八年一月二十七日十六時四十五分偵訊你時，你供
    稱為警查獲之海洛因磚是一名綽號『琦琦』女子陪同你至高雄購買，並由你付與
    他三公克海洛因台幣一萬元正做為代價是否實在？）均屬實在」等語（詳同上偵
    卷第九十頁），則綽號「綺綺」之女子茍確係被告委其陪同丙○○南下，則丙○○又何須另外支付「綺綺」高額之代價？而證人即綽號「綺綺」之許素月於本院
    調查時亦一再否認係被告要伊陪同丙○○南下，對於丙○○南下購買海洛因一節
    亦堅決否認知情（以上詳本院九十二年二月二十六日訊問筆錄），且其所涉此部
    分之犯嫌，亦經檢察官為不起訴處分（此有台灣桃園地方法院檢察署九十一年度
    偵字第二二０００號檢察官不起訴處分書附於本院前開筆錄後可稽），此外，復
    無其他積極事證足資證明被告有要證人許素月陪同丙○○一同南下購買海洛因之
    情事，自難僅憑同案被告丙○○前後不一之證詞，及被告於警訊時之前開供述，
    遽認被告有與丙○○事先謀議並命許素月陪同南下購買海洛因之情事，此部分自
    無從認定被告有與丙○○共犯意圖販賣而買入第一級毒品之販賣第一級毒品犯行
    ，被告應僅於丙○○分裝後委其販售他人時，基於販賣之意圖而予以收受持有之
    ，而犯毒品危害防制條例第五條第一項之意圖販賣而持有第一級毒品罪，公訴人
    認被告係犯同法第四條第一項之販賣第一級毒品罪，尚有未洽，惟起訴之基本社
    會事實相同，爰依法變更起訴法條。又被告於八十六年間，因賭博案件，經台灣
    台北地方法院判處有期徒刑五月，於八十六年九月三十日易科罰金執行完畢，有
    台灣高等法院被告全國前案紀錄表在卷可稽，其於有期徒刑執行完畢，五年以內
    再犯本件有期徒刑以上之罪，為累犯，依刑法第四十七條規定加重其刑。爰審酌
    被告之前科素行、犯罪之動機、目的、手段，犯罪時所受之刺激及其品性、生活
    狀況、智識程度、其意圖販賣而所持毒品數量頗鉅，對社會秩序造成重大危害，
    及其犯罪後之態度等一切情狀，量處如主文所示之刑，並定其應執行之刑。如附
    表壹編號一所示偽造之職務證明係因犯罪所得之物；編號二、三所示則係偽造之
    印章（雖未扣案惟無證據證明業已滅失），均應分別依刑法第三十八條第一項第
    二款、第二百十九條規定宣告沒收。而附表貳編號一所示之物係第一級毒品海洛
    因，應依毒品危害防制條例第十八條宣告沒收銷燬之；附表編號貳之其餘物品均
    係供犯罪所用之物，其中編號二至四部分係共犯丙○○所有之物，其餘則係被告
    所有，均應依法宣告沒收。至被告於右開時地為警查獲時，另扣得之打火機三個
    、強力瓦斯噴燈一個、玻璃球吸食器一支、酒精燈一個、酒精液二瓶、金屬夾子
    一支等物，尚與被告所涉本件之犯行無涉，自乏沒收之依據，併予敘明。
貳、無罪部分：
一、公訴意旨另以：被告甲○○復明知安非他命業經公告為第二級之毒品，不得販賣
    ，仍與丙○○共同意圖營利，並基於概括犯意之聯絡，自八十七年十二月間起，
    分別在臺北縣、市等地，販賣毒品安非他命與綽號「華台」、「瓊芳」、「宏太
    」等人牟利。因認被告另涉有毒品危害防制條例第四條第二項之販賣第二級毒品
    安非他命罪嫌。
二、按犯罪事實應依證據認定之，無證據不得推定其犯罪事實，又不能證明被告犯罪
    者，應諭知無罪之判決，刑事訴訟法第一百五十四條、第三百零一條第一項前段
    定有明文。復按認定不利於被告之事實，須依積極證據認定，苟積極證據不足為
    不利於被告事實之認定時，即應為有利於被告之認定，更不必有何有利之證據（
    最高法院七十七年度台上字第四六六七號判例參照）。又被告之自白，雖為證據
    之一種，但必與事實相符者為限，若其自白顯有疑義，而審理事實之法院，就其
    職權調查之所得，乃未能證明其自白確與事實相符者，自不得據為認定犯罪事實
    （最高法院十八年上字第一０八七號判例參照）。
三、本件公訴人認定被告涉有前開販賣安非他命之罪嫌，無非係以被告於偵查初訊時
    之自白、共同被告丙○○之供述，及扣案之帳冊等為其論據。惟訊據被告堅決否
    認有此部分犯行，辯稱伊係向同案被告丙○○購買安非他命，並未販賣安非他命
    給綽號「華台」、「瓊芳」、「宏太」等人，扣案之帳冊係「狐狸」之人所有，
    並非伊所有等語。經查，被告於警訊時固供稱：「（丙○○因何自己承認將海洛
    因交予你販賣圖利？）我並沒有幫他販賣（海洛因）：：，我只幫他販賣安非他
    命而已」、「（警方所查扣之帳冊）是販賣安非他命的帳本，並未販賣海洛因」
    、「（你自何時開始幫丙○○販賣安非他命？）我是自八十八年一月十八日左右
    認識他以後才開始幫他販賣」等語（詳八十八年偵字第三０００號偵卷第五頁背
    面、第六頁），惟其又同時供稱：「（你如何幫他（丙○○）販賣安非他命？販
    賣予何人？）他每兩安非他命販賣給我新台幣二萬二千元正，我再以同樣價格轉
    售予我朋友，均是他們缺貨時，打我行動電話：給我約定地點再交易，販賣與如
    帳冊上所記載之人」等語（詳同上偵卷第六頁），其後則又供稱：「我只有使用
    安非他命，其中曾在八十七年十二月底在三重市○○○路及八十八年元月二十六
    日在土城市○○路○段二０三巷三號十樓向『丙○○』購得每次一兩價值二萬五
    千之安非他命」（詳八十八年偵字第二五三五三號偵卷第四頁背面），且均堅決
    否認有販售安非他命與「華台」、「瓊芳」、「宏太」等人之情事，則被告先則
    供稱有幫丙○○販賣安非他命，嗣則供稱僅以同樣價格售予其友人，其後再供稱
    僅供自己使用而並未販售安非他命等語，其前後供述並一不致；而同案被告丙○○於警訊時雖亦供稱：「甲○○是專門幫我販賣海洛因與安非他命的源頭，大部
    分我的海洛因與安非他命均交予他販售，因為他販賣的路線比較廣」（詳八十八
    年偵字第三四九四號偵卷第九十頁背面）、「我共交付二次（含警方本次查獲）
    安非他命及海洛因予甲○○販賣。第一次是於八十八年一月二十二日晚上將海洛
    因兩錢交予甲○○幫我販賣：：」（詳八十八年偵字第三０００號偵卷第十四頁
    ），惟其又同時於警訊時供稱伊曾向綽號「大象」之被告購買過三次海洛因等語
    （詳八十八年偵字第二五三五三號第八頁背面），則其究係將安非他命交由被告
    幫忙販賣？抑或向被告購買安非他命？其供述前後反覆不一，顯亦難遽以作為不
    利被告事實認定之基礎，且同案被告丙○○八十八年一月二十六日為警查獲前，
    係販售安非他命與被告，此部分所涉販賣第二級毒品罪行部分，亦經台灣高等法
    院判處被告有罪確定（詳本院卷附台灣高等法院九十一年度上重更(一)字第二六號
    刑事判決影本），則被告是否有幫同案被告丙○○販售安非他命之行為，亦非無
    疑。又扣案之帳簿，雖確記載若干克、若干pcs，某人應付若干元，或尚欠若干
    元等疑似買賣交易毒品之記載（詳見八十八年度偵字第三四九四號卷第六十六頁
    以下），惟其上並無具體之交易時間、地點、數量及價格等資料，且其交易之對
    象又以綽號相稱，而無從進一步查證該交易對象是否確有向被告購買安非他命，
    則是否確係被告販賣安非他命之交易紀錄，而得作為認定被告確有販賣安非他命
    犯行之證據，亦有可疑，況被告亦否認該扣案之帳冊為其所記載，且帳冊內之字
    體或書寫涓秀、或潦草、粗細不一，應非完全出自同一人所記載，是亦難僅據該
    帳冊遽認被告有與丙○○共同販售安非他命與「華台」、「瓊芳」、「宏太」等
    人。而公訴人起訴書亦僅略載被告八十七年十二月間起分別在台北縣、市等地，
    販售安非他命與「華台」、「瓊芳」、「宏太」等人，並未具體指明販售之時間
    、地點、交易數量、價格及交易對象之真實姓名等。本院復查無其他積極證據足
    資證明被告有何公訴人所指之此部分犯行，既不能證明被告有販賣第二級毒品安
    非他命之犯罪，爰依法諭知被告此部分無罪之判決。
據上論斷，應依刑事訴訟法第二百九十九第一項前段、第三百條、第三百零一條第一
項前段，毒品危害防制條例第五條第一項、第十八條第一項前段，刑法第十一條前段
、第二十八條、第二百十二條、第二百十七條第一項、第五十五條、第五十一條第五
款、第四十七條、第三十八條第一項第二款、第二百十九條，判決如主文。
本案經檢察官施慶堂到庭執行職務。
中      華      民      國      九十二      年      九      月    十七  日
                              臺灣板橋地方法院刑事第四庭
                                  法  官  林  春  長
右正本證明與原本無異
如不服本判決應於送達後十日內向本院提出上訴狀
                                  書記官  林  志  憲
中      華      民      國      九十二      年      九      月    十八  日
附錄：本案論罪科刑法條全文
毒品危害防制條例第五條第一項
刑法第二百十二條
偽造、變造護照、旅券、免許證、特許證及關於品行、能力、服務或其他相類之證書
、介紹書，足以生損害於公眾或他人者，處一年以下有期徒刑，拘役或三百元以下罰
金。
刑法第二百十七條
偽造印章、印文或署押，足以生損害於公眾或他人者，處三年以下有期徒刑。
盜用印章、印文或署押，足以生損害於公眾或他人者，亦同。
附表壹：
┌─┬─────────────┬─────┬─────────────┐
│編│應  沒  收  物  品  名  稱│數      量│  備                  註  │
│號│                          │          │                          │
├─┼─────────────┼─────┼─────────────┤
│  │偽造之聖石公司出具之甲○○│      一紙│附於臺灣板橋地方法院檢察署│
│１│在職職務證明（尚未蓋公司、│          │八十八年度他字第三九八號偵│
│  │負責人印文）              │          │查卷內                    │
├─┼─────────────┼─────┼─────────────┤
│２│偽造之聖石公司印章        │      一枚│未扣案，不能證明已滅失，有│
│  │                          │          │拍照附於右開偵查卷內。    │
├─┼─────────────┼─────┼─────────────┤
│３│偽造之聖石公司負責人林新添│      一枚│同右                      │
│  │印章                      │          │                          │
└─┴─────────────┴─────┴─────────────┘
附表貳：
┌──┬──────────────────────┬─────────┐
│編號│應  沒  收  之  扣  案  物  品  名  稱      │備            註  │
├──┼──────────────────────┼─────────┤
│  １│海洛因十三包（原毛重三五二．四公克，因與被  │在被告所帶之塑膠│
│    │告本身持有供己施用之海洛因一起鑑定，以致    │袋內裝之紙袋內查獲│
│    │合計淨重三三七．七八公克〈包裝重二二．八三  │                  │
│    │公克〉，鑑定通知書見八十八偵三四九四卷二０  │                  │
│    │七頁，此部分鑑定之合計淨重、包裝重，均應扣  │                  │
│    │除被告持有之海洛因，始為此十三包之重量。）  │                  │
│  ２│雙獅地球牌包裝紙一個。                      │                  │
│  ３│分裝袋十二個                                │                  │
├──┼──────────────────────┼─────────┤
│  ４│分裝袋十六個（中）、二十七個（小）          │在丙○○手提包內查│
│    │                                            │獲        │
├──┼──────────────────────┼─────────┤
│  ５│電子磅秤一台                                │在被告所攜帶之手提│
│  ６│計算機一台                                  │袋內查獲          │
│  ７│塑膠製分裝杓十一支                          │                  │
│  ８│金屬分裝杓一支                              │                  │
└──┴──────────────────────┴─────────┘


司法院資訊處製作；財團法人民間司法改革基金會備份。
